【裁判字號】    97,上易,1944
【裁判日期】    971128
【裁判案由】    偽造文書
【裁判全文】
臺灣高等法院臺中分院刑事判決        97年度上易字第1944號
上  訴  人
即  被  告  乙○○
上  訴  人
即  被  告  丙○○  43歲民.
上列上訴人因偽造文書案件，不服臺灣南投地方法院96年度易字
第446號中華民國97年9月16日第一審判決（起訴案號：臺灣南投
地方法院檢察署96年度偵字第1726號），提起上訴，本院判決如
下：
    主  文
上訴駁回。
    犯罪事實
一、乙○○與印尼籍女子丙○○（TJOENG MIE SOAN ）並無結婚
    之真意，竟與任職於金晉安人力仲介公司之馬德倫（原名馬
    自然，所涉共同偽造文書罪嫌，另案經臺灣臺中地方法院檢
    察署94年度偵字第 15863號以案件曾經判決確定為由不起訴
    處分確定）共同基於行使明知為不實事項而使公務員登載於
    職務上所掌公文書之犯意聯絡，由乙○○擔任人頭丈夫，以
    與丙○○假結婚之方式，使之以依親名義來臺工作。旋乙○
    ○於民國92年3月25日出境至印尼，並於同年 4月1日與丙○
    ○在印尼勿加西市辦理結婚登記後，隨即由馬德倫於同年月
    17日以乙○○受託人身分，持上開結婚證明書等文件至臺中
    市東區戶政事務所，填寫結婚登記申請書，申請辦理乙○○
    與丙○○之結婚登記，致該戶政事務所具形式審查權之承辦
    公務員，將此不實之結婚事項，登載於其職務上所掌之電腦
    戶政資料管理檔案公文書上，並據以製作戶籍謄本交付馬德
    倫，足以生損害於我國戶政機關對於戶籍管理之正確性。旋
    丙○○取得上開登載不實結婚事項之戶籍謄本後，即持結婚
    證書及上開登載不實之戶籍謄本等資料，以來臺依親名義向
    我國外交部領事事務局駐印尼之辦事處申辦入境來台簽證而
    行使上開登載不實之戶籍謄本，經承辦公務員實質審查並核
    發入境簽證後，丙○○即於同年5月4日入境臺灣，入境後隨
    即於同年7月間，經馬德倫介紹前往臺中縣梧棲鎮○○路○段
    402巷177號王建崑經營之臺中農場工作，嗣於 93年12月9日
    16時許，為警在上開農場查獲丙○○非法工作後，乃循線查
    悉上情。
二、案經臺中縣警察局烏日分局報請臺灣臺中地方法院檢察署檢
    察官偵查，呈請臺灣高等法院臺中分院檢察署檢察長令轉臺
    灣南投地方法院檢察署檢察官偵查起訴。
    理    由
一、訊據被告乙○○、丙○○固均坦認有於上開時間在印尼辦理
    結婚登記之事實，惟矢口否認有何假結婚之行為，被告乙○
    ○辯稱：伊與丙○○結婚是馬德倫所屬仲介公司介紹，馬德
    倫負責在臺辦理戶籍等手續，伊是真的結婚，不是假結婚，
    丙○○來臺後與伊同住，因馬德倫的太太也是印尼人，所以
    才把丙○○的戶籍遷到馬德倫那邊，之後因經濟況狀不好，
    丙○○才由馬德倫介紹到台中農場工作，丙○○當時說一個
    月都有領到22,000元薪水云云；被告丙○○則以：與乙○○
    是真的結婚，伊聽馬德倫建議把戶籍遷到馬德倫那裡，工作
    會比較方便，伊因為沒有工作，才會去台中農場工作，當時
    伊每月有拿到22,000元的薪水云云置辯。經查：
  (一)本件被告乙○○係透過任職金晉安人力仲介公司之馬德倫介
    紹，於92年3月25日出境至印尼，於同年月 4月1日與被告丙
    ○○在印尼勿加西市辦理結婚登記，並由馬德倫於同年月17
    日以被告乙○○受託人身分，持上開結婚證明書等文件至臺
    中市東區戶政事務所申請辦理被告乙○○、丙○○之結婚登
    記並申領戶籍謄本，被告丙○○取得上開戶籍謄本後，即以
    來臺依親名義，持向外交部領事事務局駐印尼辦事處申辦入
    境來台簽證事宜，同年 5月4日入境臺灣後，於同年7月間經
    馬德倫介紹前往臺中縣梧棲鎮○○路○ 段402巷177號王建崑
    經營之臺中農場工作，嗣於 93年12月9日16時許，為警在上
    開農場查獲等事實，為被告乙○○、丙○○所不爭執，並經
    證人馬德倫、王建崑於原審證述明確，且有馬德倫名片影本
    、被告丙○○外僑居留資料查詢、外僑居留證影本、被告 2
    人結婚登記申請書影本、委託書影本、結婚證明書影本暨戶
    籍謄本、被告乙○○之入出境資訊連結作業（見警卷第19、
    21頁、臺灣南投地方法院檢察署95年度偵字第2994號偵查卷
    第16至23、93頁）附卷可稽，上開事實應堪認定。
  (二)被告乙○○、丙○○雖均辯稱渠等確有結婚之真意云云，惟
    查：
  (1)本件證人馬德倫於 92年4月17日至臺中市東區戶政事務所申
    辦被告乙○○、丙○○結婚登記之同時，亦將被告乙○○、
    丙○○之戶籍遷入馬德倫之設籍地即臺中市○區○○路76巷
    3弄16號乙節，有卷附臺中市東區戶政事務所 95年8月2日中
    市東戶字第0950002900號函檢附之戶籍謄本可參，而關於被
    告等為何入籍上開地點之原因，證人馬德倫於原審先供稱：
    「那時候丙○○想在梧棲那邊工作，希望將戶籍遷到臺中東
    光路76巷3弄 16號我的住處，這樣工作比較方便，假日丙○
    ○也會到我那邊，因為回南投比較遠。」等語，繼之又諉稱
    ：「可能是老闆說為了辦理某種文件的方便，要我去請乙○
    ○先把戶籍遷到我的戶籍地，這是老闆要求的，我領他薪水
    只能聽命做事。」等語，另被告丙○○入境後，證人馬德倫
    介紹其至證人王建崑臺中縣梧棲鎮○○路 ○段402巷177號台
    中農場工作，業如前述，而丙○○於該農場之月薪雖為22,0
    00元，惟其薪水係由馬德倫暨其所屬之仲介公司領取後再分
    配等情，亦據證人王建崑於原審結證：丙○○薪水22,000元
    ，伊是交給馬德倫，再由馬德倫去分配，大約知道馬德倫是
    給外勞 6,000元，但是每個外勞拿的不太一樣，實際上外勞
    所領以外的錢是給馬德倫拿去分，給馬德倫錢的時候是給現
    金等語，而證人馬德倫就此於原審亦證稱：丙○○的薪水確
    實是由我們仲介公司領取，是老闆官威成拿的，伊不知道丙
    ○○實際領得多少等語，足徵證人王建崑所稱被告丙○○在
    台中農場工作之薪資並非由其親自領取，係由仲介公司領取
    分配乙節不假。因此被告乙○○、丙○○於本院辯稱：丙○
    ○在台中農場工作，每個月都有領到22,000元薪水云云，顯
    係飾卸之詞，委不足採。綜據上情，衡之被告等在印尼辦理
    結婚登記後，竟一反常情立即將渠等之在臺戶籍同時遷至仲
    介公司人員馬德倫臺中之戶籍地，且被告丙○○入境未久，
    隨即由馬德倫仲介至查獲地之台中農場工作，而台中農場應
    支付被告丙○○之薪資，竟又由馬德倫暨所屬仲介公司支領
    ，再行分配被告丙○○等情，顯見被告 2人間之結婚及被告
    丙○○至台中農場工作之事，均係由馬德倫暨所屬仲介公司
    一手主導，且依戶籍登記情形，被告 2人甫辦理結婚登記時
    ，該仲介公司即已計畫安排被告丙○○至梧棲工作，益徵被
    告乙○○、丙○○結婚之目的，係在使丙○○得以依親名義
    入境台灣工作甚為明顯。
  (2)再者，關於被告乙○○、丙○○如何認識、結婚過程及家人
    之參與、來臺工作薪水等情，證人即被告乙○○於原審結證
    ：與丙○○第 1次性關係是在回到臺灣後，在伊家中發生；
    伊先去辦結婚登記後再拍結婚照；丙○○的媽媽有到過飯店
    跟伊見面，是宴客的那天才看到丙○○的媽媽，因丙○○也
    離過婚，所以那天只有帶她媽媽來，丙○○有幾個兄弟姊妹
    伊不清楚；宴客有5桌，1桌約10個人；結婚當天有相互交換
    戒指，戒指是伊與丙○○一起在印尼雅加達買的；丙○○告
    訴伊來臺工作1個月薪水12,000元云云（見原審卷第279至28
    2頁），而證人即被告丙○○於原審則係結證：第1次是在印
    尼雅加達飯店見到乙○○，他一個人來相親，伊也是一個人
    去，另外還有1個仲介公司的小姐跟乙○○一起來，第1次見
    面後 4天就結婚了；先拍完婚紗再去辦結婚登記手續，結婚
    宴客有20幾個人，約10桌；第一次跟乙○○發生性關係是在
    印尼旅館內，在結婚當天就發生性關係；相親到辦理結婚手
    續期間乙○○有到伊家裏去，家人都認識乙○○，乙○○也
    認識她們；結婚時有互相戴戒指，戒指 2個都是乙○○去買
    ，伊沒有一起去買戒指；宴客時伊家人只有母親、 2個姐姐
    來參加；伊在台中農場工作每月薪資22,000元云云（見原審
    卷第284至289頁）。顯然被告2人對於婚後第1次性行為之時
    間、地點，說詞南轅北轍，被告乙○○稱在台灣，被告丙○
    ○則稱在印尼，另關於結婚時 2人所交換之戒指，被告丙○
    ○是否共同選取，以及被告丙○○之姐妹等家人是否參與結
    婚喜宴與喜宴之桌數、人數，暨拍婚紗與辦理結婚登記之先
    後順序、被告丙○○來臺工作每月薪資等節，兩人說詞均不
    一致，甚至被告乙○○對於被告丙○○兄弟姐妹之人數，竟
    表示不知情，凡此，實與一般正常之婚姻型態、夫妻關係不
    符，被告等如係真結婚，對於上開攸關婚姻之重要事項，即
    使事隔4、5年亦不至多處說詞不一。再參之被告丙○○於偵
    查中曾供稱：是朋友介紹認識乙○○，認識大概 1年結婚，
    不是馬德倫介紹，乙○○到印尼結婚時住伊家中，大概住 1
    星期，不記得第 1次發生性關係是何時云云（見臺灣臺中地
    方法院檢察署94年度偵字第15863號偵查卷第47至48頁），
    亦明顯與其於原審所證之上情不符，被告丙○○對於其如何
    與被告乙○○認識乃至結婚之供述，前後竟大相逕庭，足證
    其所述均係臨訟隨意編造之詞，所辯與被告乙○○係真結婚
    云云，要屬事後卸責之詞，無足憑採。至被告乙○○於本院
    聲請傳喚馬德倫及村長劉因孟到庭證明其非假結婚一情，惟
    證人馬德倫已於原審到庭證述明確，村長劉因孟未與被告 2
    人共同生活，自無法證明被告 2人是否確有結婚之真意，是
    本院認無傳喚上開2位證人之必要，附此說明。
  (三)綜上所述，被告2人上開所辯均無足採，本件事證明確，犯行
    堪以認定，應依法論科。
二、被告乙○○、丙○○行為後，刑法業於94年1月7日修正，於
    同年2月2日公布，於95年7月1日施行。按行為後法律有變更
    者，適用行為時之法律，但行為後之法律有利於行為人者，
    適用最有利於行為人之法律，修正後即現行刑法第2條第1項
    訂有明文，此條規定乃與刑法第 1條罪刑法定主義契合，而
    貫徹法律禁止溯及既往原則，係規範行為後法律變更所生新
    舊法律比較適用之準據法，有最高法院 95年5月23日95年度
    第8次刑庭會議決議可參，是刑法第2條本身雖經修正，但刑
    法第 2條本身尚無比較新舊法之問題，先予辨明。又本次刑
    法修正之比較新舊法，應就罪刑有關之共犯、未遂犯、想像
    競合犯、牽連犯、連續犯、結合犯，以及累犯加重、自首減
    輕暨其他法定加減原因（如身分加減）與加減例等一切情形
    ，綜其全部罪刑之結果而為比較，最高法院95年5月23日著
    有95年度第8次刑庭會議決議可資參照。經查：
  (一)刑法第216條、第214條行使使公務員登載不實之文書罪，其
    罰金刑之法定刑原為得科銀元 500元以下罰金，因罰金罰鍰
    提高標準條例第一項前段規定，提高為10倍，為得科銀元5,
    000元以下罰金。而依修正後刑法施行法第1條之1規定：「
    中華民國94年1月7日刑法修正施行後，刑法分則編所定罰金
    之貨幣單位為新臺幣。94年1月7日刑法修正時，刑法分則編
    未修正之條文定有罰金者，自94年1月7日刑法修正施行後，
    就其所定數額提高為30倍。但 72年6月26日至94年1月7日新
    增或修正之條文，就其所定數額提高為 3倍」，及刑法第33
    條第5款修正為：「主刑之種類如下：五、罰金：新臺幣1千
    元以上，以百元計算之」等規定觀之，依修正後之法律，刑
    法第 214條使公務員登載不實罪所得科處之罰金刑最高額為
    新臺幣15,000元，最低額為新臺幣 1,000元，然依被告行為
    時即修正前刑法第33條第5款規定之罰金最低額為銀元1元，
    並提高10倍計算，前開罰金刑，最高額為銀元 5,000元，最
    低額為銀元10元，若乘以 3倍而換算為新臺幣，最高額雖與
    新法同為新臺幣15,000元，然最低額僅為新臺幣30元。因此
    ，比較上述修正前、後之刑罰法律，自以被告行為時即修正
    前關於科處罰金刑之法律較有利於被告。
  (二)修正前刑法第41條第1項前段規定：犯最重本刑為5年以下有
    期徒刑以下之刑之罪，而受6個月以下有期徒刑或拘役之宣
    告，因身體、教育、職業、家庭之關係或其他正當事由，執
    行顯有困難者，得以銀元1元以上3元以下折算一日，易科罰
    金。又就被告行為時之易科罰金折算標準，修正前罰金罰鍰
    提高標準條例第 2條（現已刪除，惟若應適用舊刑法，應仍
    予適用）規定，就其原定數額提高為100倍折算1日，則本件
    被告行為時之易科罰金折算標準，應以銀元 300元折算一日
    ，經折算為新臺幣後，應以新臺幣900元折算1日。惟現行刑
    法第41條第1項前段則規定：犯最重本刑為5年以下有期徒刑
    以下之刑之罪，而受 6個月以下有期徒刑或拘役之宣告者，
    得以新臺幣1,000元、2,000元或3,000元折算1日，易科罰金
    。經比較修正前後之易科罰金折算標準，以修正前之規定（
    含罰金罰鍰提高標準條例第2條規定）較有利於被告。
  (三)按修正後刑法第2條第1項之規定，係規範行為後「法律變更
    」所生新舊法比較適用之準據法，故如新舊法處罰之輕重相
    同，即無比較適用之問題，非此條所指之法律有變更，即無
    本條之適用，應依一般法律適用原則，適用裁判時法（最高
    法院95年第21次刑事庭會議紀錄參照）。查刑法第28條共犯
    之規定，修正施行前之規定為：「 2人以上共同實施犯罪之
    行為者，皆為正犯。」，修正施行後之規定則為：「 2人以
    上共同實行犯罪之行為者，皆為正犯。」，揆諸本條之修正
    理由係為釐清陰謀共同正犯，預備共同正犯，共謀共同正犯
    是否合乎本條規定之正犯要件。而本案被告 2人所為犯行，
    既均屬實行犯罪行為之正犯，不論依修正刑法第28條或修正
    後刑法第28條之規定，均為共同正犯，依前揭最高法院刑事
    庭會議紀錄之決議，自應適用裁判時刑法第28條之規定。
  (四)修正前刑法第 5條關於在中華民國領域外犯罪有無我國刑法
    適用之規定，其第 5款之規定為：「第211條、第214條、第
    216條及第 218條之偽造文書印文罪」，該款所列第216條之
    罪，並不包括行使第 210條、第212條及第215條之文書，但
    包括行使第 213條之文書，業經司法院大法官會議作成釋字
    第176號解釋在案，而修正施行後刑法將該款調整為第7款，
    並修正為：「第211條、第214條、第218條及第216條行使第
    211條、第 213條、第214條文書之偽造文書罪」，僅係將上
    開司法院大法官會議解釋予以明文化。本案被告等持登載不
    實之戶籍謄本在印尼向我國外交部領事事務局駐印尼之辦事
    處申辦入境來台簽證而行使登載不實之戶籍謄本之行為，不
    論依修正前刑法第5條第5款或修正後刑法第5條第7款之規定
    ，均有我國刑法之適用，依前揭最高法院刑事庭會議紀錄之
    決議，自應適用裁判時刑法第5條第7款之規定。
  (五)經綜合上述各條文修正前、後之比較，揆諸前揭最高法院決
    議及修正後刑法第2條第1項前段、後段規定之「從舊、從輕
    」原則，本件應適用被告行為時之法律，即修正前刑法之相
    關規定及罰金罰鍰提高標準條例第 1條前段等規定，予以論
    處。
三、按我國刑法原則上雖採屬地主義以保護中華民國之法益為目
    的，然同法第5條規定兼採保護主義之立法；又刑法第3條所
    稱中華民國之領域，依國際法上之觀念，固有其真實的領域
    及想像的（即擬制的）領域之分，前者如我國之領土、領海
    、領空等是，後者如在我國領域外之我國船艦及航空機與我
    國駐外外交使節之辦公處所等是。但對於想像的領域部分，
    同條後段僅明定在我國領域外之船艦及航空機內犯罪者，以
    在我國領域內犯罪論，對於在我國駐外使領館內犯罪者，是
    否亦應以在我國領域內犯罪論，則無規定，揆之行為之處罰
    ，以行為時之法律有明文規定者為限之原則，似難比附或擴
    張同條後段之適用，而謂在我國駐外使館內犯罪亦應以在我
    國領域內犯罪論（最高法院58年度台非字第129號判決參照
    ），故在中華民國領域外之駐外使領館或相類辦公處所犯罪
    ，原則上仍應視為在我國領域外犯罪，不受我國刑法之規範
    ，然所犯倘為刑法第 5條所列之罪，則例外仍有我國刑法之
    適用。查被告 2人共同將使公務員登載不實結婚登記之戶籍
    謄本持以行使，向我國外交部領事事務局駐印尼之辦事處申
    請丙○○來臺之居留簽證，使承辦之公務員不知有偽據以核
    發渠等之居留簽證，係犯刑法第216條、第214條之行使使公
    務員登載不實公文書罪，核屬刑法第5條第7款之罪，自仍有
    我國刑法之適用。次按刑法第 5條第7款 (即修正前同條第5
    款)所指犯刑法第 214條，第216條之罪，其所謂公務員職務
    上所掌之公文書，係指我國公務員（如駐外使、領館人員）
    職務上所掌管之我國公文書而言。至於在我國境外使外國公
    務員在其職務上所掌之外國公文書為不實之登載，自不在我
    刑法保護範圍之內（最高法院69年台上字第2685號判例意旨
    參照），是被告共同向印尼政府註冊登記結婚及行使印尼政
    府核發之結婚證書之行為，揆諸上開判例所示，不在我國刑
    法保護範圍，不應處罰，附此敘明。
四、再按，刑法第 214條所謂使公務員登載不實事項於公文書罪
    ，須一經他人之聲明或申報，公務員即有登載之義務，並依
    其所為之聲明或申報予以登載，而屬不實之事項者，始足構
    成，若其所為聲明或申報，公務員尚須為實質之審查，以判
    斷其真實與否，始得為一定之記載者，即非本罪所稱之使公
    務員登載不實，最高法院著有73年臺上字第1710號判例可資
    參照。查外交部及駐外館處受理簽證申請時，應衡酌國家利
    益、申請人個別情形及其國家與我國關係決定准駁；其有下
    列各款情形之一，外交部或駐外館處得拒發簽證：1.在我國
    境內或境外有犯罪紀錄或曾遭拒絕入境、限令出境或驅逐出
    境者；2.曾非法入境我國者；3.患有足以妨害公共衛生或社
    會安寧之傳染病、精神病或其他疾病者；4.對申請來我國之
    目的作虛偽之陳述或隱瞞者；5.曾在我國境內逾期停留、逾
    期居留或非法工作者；6.在我國境內無力維持生活，或有非
    法工作之虞者；7.所持護照或其外國人身分不為我國承認或
    接受者；8.所持外國護照逾期或遺失後，將無法獲得換發、
    延期或補發者；9.所持外國護照係不法取得、偽造或經變造
    者；10.有事實足認意圖規避法令，以達來我國目的者；11.有
    從事恐怖活動之虞者；12.其他有危害我國利益、公共安全、
    公共秩序或善良風俗之虞者，外國護照簽證條例第12條第1
    項定有明文。從而，外國人民申請進入臺灣地區，其申請入
    境之事由是否屬實，主管機關應為實質審查，以判斷其真實
    與否，並非一經申請，即有予以登載核准入境之義務。是本
    件被告丙○○以不實之結婚事由，申請入境臺灣地區，即須
    經主管機關為實質之審查以為准駁之決定，縱主管機關審查
    未能核實，致使朦混通過，准許入境，仍不構成刑法第 214
    條之使公務員登載不實罪，則其進而持上開入境簽證向桃園
    國際機場驗關人員行使，自亦不構成刑法第216條之行使使
    公務員登載不實文書罪，亦附此敘明。
五、核被告乙○○、丙○○所為，均係犯刑法第216條、第214條
    之行使使公務員登載不實罪。被告 2人所為明知為不實之事
    項而使公務員登載於職務上所掌公文書之低度行為，應為行
    使該項文書之高度行為所吸收，不另論罪。又起訴書犯罪事
    實雖漏未論及被告共同行使使公務員登載不實文書部分之犯
    行，惟該部分事實與所訴犯罪事實具實質一罪之關係，為起
    訴效力所及，本院自仍應併予審酌。又被告乙○○、丙○○
    與馬德倫間就上開行使使公務員登載不實之公文書之犯行，
    有犯意聯絡及行為分擔，為共同正犯。原審審理結果，認被
    告 2人犯上開之罪，適用刑法第2條第1項前段、第28條、刑
    法第 216條、第214條、修正前刑法第41條第1項前段，修正
    前罰金罰鍰提高標準條例第 2條，中華民國96年罪犯減刑條
    例第2條第1項第3款、第7條、第9條等規定，並審酌被告2人
    犯罪之動機、目的，為使被告丙○○入境臺灣工作，渠等使
    用假結婚方式之手段，不僅破壞婚姻制度，且危害戶政機關
    對戶籍管理之正確性，及被告 2人犯後一再飾詞否認，毫無
    悔意之犯後態度等一切情狀，分別量處有期徒刑 8月。並敘
    明被告乙○○、丙○○為本件行為後，中華民國96年罪犯減
    刑條例業經公布，並自 96年7月16日起施行，被告等所犯之
    罪並無上開條例第 3條所示不予減刑之情形，應有該條例之
    適用。而上開條例第 5條固規定：「本條例施行前，經通緝
    而未於中華民國96年12月31日以前自動歸案接受偵查、審判
    或執行者，不得依本條例減刑」。惟查，被告丙○○前因傳
    拘未到而經原審法院於 96年8月21日以96年度投院霞刑緝字
    第166號發布通緝在案，嗣於97年3月18日審理時自動到案，
    此有法院通緝書及上開期日審理筆錄各 1份附於原審卷可參
    ，被告丙○○既係於上開條例施行後方為法院所通緝，已不
    符上開條例「施行前經通緝」之要件，應不受該條例規定不
    得減刑之限制（最高法院80年度台上字第4614號判決參照）
    ，是本件被告2人所犯之罪，均應依上開條例第2條第1項第3
    款、第7條規定，將對被告所宣告之刑減為 2分之1，即各處
    有期徒刑4月，且均依同條例第9條之規定，併諭知易科罰金
    之折算標準。經核原審判決上開認事用法並無違誤，量刑亦
    稱妥適。被告 2人上訴意旨仍執前詞否認犯行，並無理由，
    其等上訴應予駁回。
據上論結，應依刑事訴訟法第368條，判決如主文。
本案經檢察官甲○○到庭執行職務。
中    華    民    國    97    年    11    月    28    日
          刑事第八庭    審判長法  官  羅  得  村
                              法  官  劉  榮  服
                              法  官  張  靜  琪
上列正本證明與原本無異。
不得上訴。
                              書記官  陳  俞  豪
中    華    民    國    97    年    11    月    28    日
本案附錄論罪科刑法條：
中華民國刑法第214條
（使公務員登載不實罪）
明知為不實之事項，而使公務員登載於職務上所掌之公文書，足
以生損害於公眾或他人者，處3年以下有期徒刑、拘役或5百元以
下罰金。
中華民國刑法第216條
（行使偽造變造或登載不實之文書罪）
行使第 210 條至第 215 條之文書者，依偽造、變造文書或登載


司法院資訊處製作；財團法人民間司法改革基金會備份。
